【裁判字號】    89,訴,3145
【裁判日期】    891206
【裁判案由】    損害賠償
【裁判全文】
臺灣臺中地方法院民事判決  八十九年訴字第三一四五號
    原      告  乙○○
    被      告  甲○○
右當事人間請求損害賠償事件，本院判決如左：
    主      文
原告之訴及假執行之聲請均駁回。
訴訟費用由原告負擔。
    事      實
甲、原告方面：
一、聲明：被告應給付原告新台幣壹佰萬元及自起訴狀繕本送達之翌日起至清償日止，按週
    年利率百分之五計算之利息，並願供擔保請准為假執行之宣告。
二、陳述：
  (一)兩造乃夫妻關係，於民國（下同）八十九年一月二十二日晚間十一時三十分許，在台中
    縣大里市○里路三十三巷一號三樓住處發生口角，被告甲○○經出手以拳頭毆打原告頭
    部，其間應注意房內有衣櫥等家具擺設，卻疏未注意，而於拉扯之際，不慎使原告頭部
    碰觸到衣櫥，致其頭部受有外傷併頭皮血腫。業經鈞院八十九年度易字第一七九九號判
    決判決被告因過失傷害人，處罰金一千五百元，如易服勞役，以三百元折算一日，經原
    告以被告所受刑期過輕而上訴，由台灣高等法院台中分院八十九年度上字第二一五七號
    駁回上訴確定。
  (二)按因故意或過失，不法侵害他人之權利者，負損害賠償責任；又按，不法侵害他人之身
    體、健康、名譽、自由、信用、隱私貞操或不法侵害其他人格法亦而情節重大者，被害
    人雖非財產上之損害，亦得請求賠償相當之金額，民法第一百八十四條第一項前段及第
    一百九十五條第一項前段定有明文。為此，原告依侵權行為之規定，請求被告賠償新台
    幣（下同）一百萬元之慰撫金。
三、證據：提出本院八十九年度易字第一七九九號判決書一份、診斷證明書影本一份，並聲
    請訊問證人即兩造之女兒沈孟蓁。
乙、被告方面：
一、聲明：駁回原告之訴及其假執行之聲請。
二、陳述：兩造於八十九年一月二十二日雖曾因口角而有拉扯行為，但被告沒有打原告，是
    原告自己碰撞受傷的。
丙、本院依職權調閱八十九年上易字第二一五七號卷，並傳訊證人即兩造之子女沈鑫宏以及
    被告之母親（原告之婆婆）沈林不治。
    理      由
一、本件原告主張：被告於八十九年一月二十二日過失傷害原告，致原告頭部受傷，刑事部
    份經判處罰金一千五百元之事實，雖據其提出診斷書、本院八十九年度易字第一七九九
    號刑事判決書為證，惟被告否認有出手毆打原告或過失傷害原告，辯稱：當天有用手拉
    扯原告，但原告是自己碰撞受傷的等語。
二、本件原告主張被告故意毆打或過失傷害原告，爰依侵權行為第一百九十五條第一項之規
    定，請求被告給付慰撫金一百萬元以資慰藉。經查，被告雖確實因八十九年一月二十二
    日當天所發生拉扯原告之事而遭本院刑事庭以過失傷害罪判處罰金一千五百元，如易服
    勞役，以三百元折算一日，惟查：兩造於八十九年一月二十二日發生爭執，原告為叫醒
    被告之母親作證，便以雙手搖晃已入睡之被告高齡九十八歲之母親，被告因之拉住原告
    ，原告為掙脫被告，遂碰到房間旁邊衣櫃而跌倒，被告並無出手打傷原告，原告是自己
    碰到的等情，業據當日在場之兩造之子沈鑫宏到庭證在卷（參見本院八十九年十一月二
    十二日之言詞辯論筆錄），證人沈鑫宏係於六十四年七月十九日出生，至案發時年已二
    十四歲，對事物當有良好之判斷能力，且身為兩造之子，亦無偏袒任何一方之理，堪信
    所證述者為真實。
    至於原告要求傳訊兩造之女兒沈孟蓁出庭作證，惟沈孟蓁到庭陳稱其於案發當日並未在
    現場，不清楚當時情況如何，除此之外，原告無法就八十九年一月二十二日當天被告有
    出手毆打原告或者以拉扯原告之方式過失致原告受傷等情舉證以實其說，尚難僅憑原告
    提出之驗傷單即認定原告主張被告有出手打傷或過失傷害原告等情為真實。
三、綜上所述，被告未出手打傷被告，亦無過失傷害原告之行為等情，堪已認定，則原告依
    民法第一百九十五條第一項請求被告給付一百萬元之慰撫金，為無理由，應予駁回，原
    告既受敗訴判決，其假執行之聲請即失所依據，應併予駁回。
四、據上論結，本件原告之訴為無理由，依民事訴訟法第七十八條，判決如主文。
中        華        民        國   八十九   年     十二      月      六       日
                                        臺灣臺中地方法院民事第四庭
~B法      官  林學晴
右為正本，係照原本作成。
如對本判決上訴，須於判決送達後二十日內，向本院提出上訴狀，同時表明上訴理由；如已
於本判決宣示後送達前提起上訴者，應於判決送達後十日內補具上訴理由。
中        華        民        國   八十九   年     十二      月      六       日
~B法院書記官


司法院資訊處製作；財團法人民間司法改革基金會備份。
